---
title: "Çalışma 1"
---

\
(Aşağıdakiler örnek olarak verilmiştir.)

Bu çalışmada 3 görevimiz var. Bu görevler..... Bunlara sırayla aşağıda cevap arıyoruz.

Seçilen video "Veri Bilimi ve Endüstri Mühendisliği Üzerine Sohbetler - Baykal Hafızoğlu & Erdi Daşdemir"
Videonun Öeti : Baykal Hafızoğlu ve Erdi Daşdemir’in gerçekleştirdiği bu söyleşi, Endüstri Mühendisliği (EM) disiplini ile Veri Bilimi dünyasının nasıl iç içe geçtiğini ve bu iki alanın birbirini nasıl beslediğini detaylandırıyor. Teknik becerilerin yanına iş analitiği, sistem düşüncesi ve sektörel tecrübe eklendiğinde, Endüstri Mühendislerinin veri bilimi alanında fark yaratan liderlere dönüşebileceğini anlatıyor.

##Açık Uçlu Soru
Videoda bahsedilenlere göre, bir veri bilimi projesinde 'başarı' sadece modelin yüksek doğruluk oranına sahip olması mıdır? Neden?
## cevap
Hayır, modelin işe değer katması ve uygulanabilr olması gerekir.


## Çoktan Seçmeli Soru
Baykal Hafızoğlu'nun sohbetinde geçen 'Analitik Olgunluk' kavramı şirketler için ne ifade eder?


A. Şirketin veriyi karar alma süreçlerine ne kadar dahil ettiği
B. Şirketin çalışan sayısı
C. Şirketin kaç tane bilgisayara sahip olduğu
D. Şirketin sadece en yeni yazılımları kullanması

##CEVAP A Şıkkı



##dslabs paketinden polls_us_election_2016 veri setinin içe aktarılması.

```{r}
library(dslabs)

data("polls_us_election_2016")

data <- polls_us_election_2016

head(data)
```

##İki değişken(Ad ve doğum yılı) ve bir k tamsayısı (integer) tanımlanması. Orijinal veri setinin k adet satırını görüntülemek.

```{r}
my_first <- "SILA"
my_birth_year <- 1998
k <- (nchar(my_first) + my_birth_year) %% 15 + 8
if (k %% 2 == 0) {
  head(data, k)
} else {
  tail(data, k)
}
```

##Tüm veri setindeki toplam NA (eksik) değer sayısı.

```{r}
sum(is.na(data))
```

##En büyükten en küçüğe sıralanmış şekilde sütun başına NA değer sayısı (ilk 8 sütunu görüntülemek.)

```{r}
library(knitr)

na_counts <- colSums(is.na(data))
na_counts_sorted <- sort(na_counts, decreasing = TRUE)

na_df <- data.frame(
  Degisken = names(na_counts_sorted),
  NA_Sayisi = unname(na_counts_sorted)
)

kable(
  head(na_df, 8),
  caption = "Sütunlara Göre NA Sayıları (En Yüksek 8)"
)
```

##Veri setindeki tüm NA değerlerini aşağıdaki gibi değiştirin ve sonucu yeni bir nesne olarak kaydedin (orijinalin üzerine yazmayın):

– Sayısal (numeric) sütunlar için: NA değerlerini my_birth_year + k ile değiştirin.

– Karakter (character) veya faktör (factor) sütunları için: NA değerlerini paste0(my_first, "\_", k) ile değiştirin.

```{r}
new_data <- data

for (col in names(new_data)) {
  
  if (is.numeric(new_data[[col]])) {
    
    new_data[[col]][is.na(new_data[[col]])] <- my_birth_year + k
    
  } else if (is.character(new_data[[col]])) {
    
    new_data[[col]][is.na(new_data[[col]])] <- paste0(my_first, "_", k)
    
  } else if (is.factor(new_data[[col]])) {
    
    new_data[[col]] <- as.character(new_data[[col]])
    new_data[[col]][is.na(new_data[[col]])] <- paste0(my_first, "_", k)
    
  }
}
```

##Yeni veri çerçevesi (data frame) için çıktıları yazdırın:

##Yukarıdakiyle tamamen aynı kuralı kullanarak yeni veri çerçevesinin k satırını görüntüleyin:

– Eğer k çift ise, yeni veri çerçevesinin ilk k satırını gösterin.

– Eğer k tek ise, yeni veri çerçevesinin son k satırını gösterin.

##Yeni veri çerçevesinde kalan toplam NA değer sayısını görüntüleyin.

## Ayrıca anyNA(new_data) komutunu da yazdırın (Eğer doğru bir şekilde değiştirdiyseniz FALSE döndürmelidir).

```{r}
# 1. k’ya göre satır gösterme
if (k %% 2 == 0) {
  head(new_data, k)
} else {
  tail(new_data, k)
}

# 2. Toplam NA sayısı
sum(is.na(new_data))

# 3. anyNA sonucu
anyNA(new_data)
```
